【裁判字號】    89,易,2799
【裁判日期】    891011
【裁判案由】    傷害
【裁判全文】
臺灣臺中地方法院刑事判決                        八十九年度易字第二七九九號
    公  訴  人  台灣台中地方法院檢察署檢察官
    被      告  乙○○
                甲○○
    選任辯護人  黃興木
右列被告因傷害案件，經檢察官提起公訴（八十九年度偵字第八六二０號），本院判
決如左：
    主  文
乙○○、甲○○共同傷害人之身體，各處罰金陸仟元，如易服勞役，均以參佰元折算
壹日。
    事  實
一、乙○○與甲○○為嫂、叔之關係，二人曾因擺設攤位之事與丙○○發生爭執，彼
    此素有嫌隙，民國八十九年一月六日上午八時許，在台中巿中清路六十五巷四十
    八號前，乙○○與丙○○復因擺設攤位之事發生不快，當時丙○○手持攤架往乙○○之方向走來，詎乙○○、甲○○二人竟共同基於傷害丙○○之犯意聯絡，由
    甲○○自後抱住並反扣丙○○之雙手，乙○○則趁機掌摑丙○○之右臉頰，致其
    受有右臉頰二乘二公分瘀青腫痛、左後背二乘二公分紅暈等傷害。
二、案經丙○○訴由台中巿警察局第四分局報請臺灣臺中地方法院檢察署檢察官偵查
    起訴。
    理  由
一、訊據被告乙○○與甲○○固坦承於右開時、地，被告乙○○因擺設攤位之事與告
    訴人發生爭執，惟均矢口否認有何傷害告訴人身體之犯行，被告乙○○辯稱當時
    其手中抱子，根本無法出手傷害告訴人；被告甲○○則辯稱當時告訴人手持攤架
    往被告乙○○之方向走去，為將告訴人支開，保護被告乙○○，其方上前由側面
    擋住告訴人，雖難免有身體上之接觸，然並無自後抱住且反扣告訴人之雙手云云
    。經查：
    (一)告訴人指稱於八十九年一月六日上午八時許，在台中巿中清路六十五巷四十八
      號前，與被告乙○○因擺設攤位發生爭執，當時其手持攤架往被告乙○○之方
      向走去等情節，均據被告供承屬實。
    (二)告訴人復稱其後遭被告甲○○自後抱住並反扣雙手，被告乙○○則趁機掌摑其
      右臉頰乙節，雖均為被告所否認，惟被告甲○○自稱當時確有自側面擋住告訴
      人，雙方有身體上之接觸，已見前述。而當時其等既為擺設攤位之事發生爭執
      ，彼此間之不滿、憤怒，可以想見，稍有身體上之接觸、摩擦，即可能發生傷
      害之行為，本院因認告訴人所稱遭被告等以前開方法共同傷害之情節，應非子
      虛，堪信屬實。
    (三)又告訴人稱其因而受有右臉頰二乘二公分瘀青腫痛、左後背二乘二公分紅暈等
      傷害，亦據提出「全民醫院」於八十九年一月六日出具之診斷證明書一紙附卷
      可稽，核與所述相符。從而，本件事證明確，被告等共同傷害告訴人身體之犯
      行，堪以認定，前開所辯，尚非可採。
二、核被告乙○○及甲○○所為，均係犯刑法第二百七十七條第一項之傷害罪，其等
    具有犯意聯絡及行為分擔，為共同正犯。爰審酌被告等因擺設攤位營生之事傷害
    告訴人，顯係一時衝動所致，惡性不大，且從無前科，素行尚可，另告訴人所受
    傷勢輕微，危害非鉅，惟尚未能達成和解及犯後態度等一切情狀，各量處如主文
    所示之刑，並均諭知易服勞役之折算標準。
據上論斷，應依刑事訴訟法第二百九十九條第一項前段，刑法第二十八條、第二百七
十七條第一項、第四十二條第二項，罰金罰鍰提高標準條例第一條前段、第二條，判
決如主文。
中      華      民      國      八十九      年      十      月  十一    日
                                        法  官  莊  深  淵
右正本證明與原本無異。
如不服本判決，應於送達後十日內向本院提出上訴狀（須附繕本），上訴於台灣高等
法院台中分院。
                                        書記官
中      華      民      國      八十九      年      十      月  十二    日
附錄論罪科刑法條
刑法第二百七十七條：
傷害人之身體或健康者，處三年以下有期徒刑、拘役或一千元以下罰金。
犯前項之罪因而致人於死者，處無期徒刑或七年以上有期徒刑；致重傷者，處三年以
上十年以下有期徒刑。


司法院資訊處製作；財團法人民間司法改革基金會備份。
